【裁判字號】    97,台上,509
【裁判日期】    970320
【裁判案由】    損害賠償
【裁判全文】
最高法院民事裁定              九十七年度台上字第五○九號
上   訴   人  厚生玻璃工業股份有限公司
法 定代理 人  辛○○
訴 訟代理 人  莫詒文律師
              李艾倫律師
被  上訴  人  華夏玻璃股份有限公司
兼法定代理人  庚○○
被  上訴  人  甲○○
共        同
訴 訟代理 人  李尚澤律師
被  上訴  人  乙○○
              丙○○
              丁○○○○○○○
              戊○○
              己○○
上列當事人間請求損害賠償事件，上訴人對於中華民國九十六年
九月十八日台灣高等法院第二審判決（九十六年度智上字第一五
號），提起上訴，本院裁定如下：
    主  文
上訴駁回。
第三審訴訟費用由上訴人負擔。
    理  由
按上訴第三審法院，非以原判決違背法令為理由，不得為之。又
提起上訴，上訴狀內應記載上訴理由，表明原判決所違背之法令
及其具體內容、依訴訟資料合於該違背法令之具體事實，其依民
事訴訟法第四百六十九條之一規定提起上訴者，並應具體敘述為
從事法之續造、確保裁判之一致性或其他所涉及之法律見解具有
原則上重要性之理由，同法第四百六十七條、第四百七十條第二
項分別定有明文。而依同法第四百六十八條規定，判決不適用法
規或適用不當者，為違背法令；依同法第四百六十九條規定，判
決有該條所列各款情形之一者，為當然違背法令。是當事人提起
上訴，如合併以同法第四百六十九條及第四百六十九條之一規定
之情形為上訴理由時，其上訴狀或理由書應表明該判決所違背之
法令條項，或有關判例、解釋字號，或成文法以外之習慣或法理
等及其具體內容，暨係依何訴訟資料合於該違背法令之具體事實
，並具體敘述為從事法之續造、確保裁判之一致性或其他所涉及
之法律見解具有原則上重要性之理由。如未依上述方法表明，或
其所表明者與上開法條規定不合時，即難認為已合法表明上訴理
由，其上訴自非合法。本件上訴人對於原判決提起上訴，雖以該
判決有應調查證據未調查、不符經驗法則、不適用法規、不備理
由及理由矛盾等違背法令為由，惟核其上訴理由狀所載內容，仍
屬就原審取捨證據、認定事實之職權行使及其他與判決結果不生
影響之理由，指摘原判決不當，並就原審本於上開職權之行使所
論斷：(一)被上訴人乙○○以次五人暨庚○○之被繼承人廖福地（
民國九十三年六月二十五日死亡）為被上訴人華夏玻璃股份有限
公司（下稱華夏公司）之董事長，被上訴人庚○○、甲○○於九
十一年間各為該公司之總經理及業務員，均未經上訴人同意，共
同仿製瓶底圖樣有近似上訴人商標之酒瓶，依商標法第六十三條
第一項第三款（原判決誤載為第一款）、第三項規定，並審酌查
獲仿冒酒瓶共一萬四千九百七十六支，甲○○以每支新台幣（下
同）十五元販售他人，以及上訴人資本額一億九千五百萬元，設
立迄今已三十八年，華夏公司資本額為六億五千萬元，甲○○五
十年出生，九十年度所得總額為二十九萬零六十八元，庚○○四
十二年出生，持有華夏公司七百零二萬零七百六十九股，暨兩造
公司均從事玻璃瓶之製造及銷售業，具有競爭關係，系爭酒瓶是
否確供盛裝假酒，無證據足資認定，華夏公司事後業與金門酒廠
實業股份有限公司（下稱金酒公司）和解，上訴人於金酒公司之
招標案不受影響，對上訴人商譽之損害，當已降低等情，認上訴
人據以請求被上訴人超過「華夏公司、庚○○連帶給付一百四十
二萬四千六百四十元本息（含財產上損害二十二萬四千六百四十
元及非財產上商譽損害一百二十萬元）；庚○○、甲○○連帶給
付同金額本息，如其中一人已為給付，其餘之人於其給付範圍內
免給付義務」部分（即金額八百八十萬元本息），均非正當，不
應准許。(二)擴張之訴部分，此為華夏公司、庚○○、甲○○所否
認，證人黃正享於警詢時並已稱其係第一次載運系爭酒瓶云云，
而林焉章既為金酒公司顧問，其於仿冒酒瓶之數量多寡有利害關
係，倘警方查獲時，黃正享確將其載運二次酒瓶之事告知，林焉
章豈有未告知警方而請求擴大偵辦之理？上訴人如是主張，與常
情有違，聲請訊問林焉章自無必要。且上訴人未舉證證明華夏公
司遭查獲之仿冒酒瓶除一萬四千九百七十六支外，另仿冒該同數
額之酒瓶，則上訴人另請求被上訴人連帶給付二十二萬四千六百
四十元本息，即非有據等情，指摘其為不當，並泛言謂為違法，
而非表明該判決所違背之法令及其具體內容，暨依訴訟資料合於
該違背法令之具體事實，並具體敘述為從事法之續造、確保裁判
之一致性或其他所涉及之法律見解具有原則上重要性之理由，難
認其已合法表明上訴理由。依首揭說明，應認其上訴為不合法。
據上論結，本件上訴為不合法。依民事訴訟法第四百八十一條、
第四百四十四條第一項前段、第九十五條、第七十八條，裁定如
主文。
中    華    民    國  九十七  年    三    月   二十   日
                      最高法院民事第六庭
                          審判長法官  朱  建  男
                                法官  顏  南  全
                                法官  林  大  洋
                                法官  鄭  傑  夫
                                法官  蘇  清  恭
      本件正本證明與原本無異
                                      書  記  官
中    華    民    國  九十七  年    三    月  三十一  日
                                                Ａ


司法院資訊處製作；財團法人民間司法改革基金會備份。
